【裁判字號】    98,審訴,3538
【裁判日期】    981013
【裁判案由】    毒品危害防制條例
【裁判全文】
臺灣高雄地方法院刑事判決            98年度審訴字第3538號
公  訴  人  臺灣高雄地方法院檢察署檢察官
被      告  甲○○
上列被告因毒品危害防制條例案件，經檢察官提起公訴（98年度
毒偵字第4367號），嗣被告於本院準備程序中就被訴事實為有罪
之陳述，經本院告知簡式審判程序之旨，並聽取被告與公訴人之
意見後，合議庭裁定由受命法官獨任進行簡式審判程序，判決如
下：
    主  文
甲○○施用第一級毒品，累犯，處有期徒刑捌月。
    事  實
一、甲○○前於民國77年間，因懲治盜匪條例案件，經臺灣高等
    法院臺南分院以78年度上訴字第2337號判處有期徒刑11年2
    月，最高法院以79年上字第1438號判決上訴駁回確定；又於
    86年間，因吸用麻醉藥品案件，經本院以86年度易字第2849
    號判處有期徒刑7 月確定，另因違反肅清煙毒條例案件，經
    本院以86年度訴字第1941號判處有期徒刑3 年2 月確定，及
    因違反藥事法案件，經臺灣高等法院高雄分院以87年度上訴
    字第332 號判處有期徒刑6 月確定，上開各案接續執行，於
    91年7 月5 日假釋出監。於假釋期間復於93年間因施用毒品
    案件，經本院以93年度毒聲字第1550號裁定送觀察、勒戒後
    ，認有繼續施用毒品傾向，再經本院以94年度毒聲字第540
    號裁定送強制戒治，至94年10月17日因無繼續戒治之必要而
    停止戒治；又於94年間，因違反毒品危害防制條例案件，撤
    銷假釋，執行殘刑及接續執行，於97年2 月18日有期徒刑執
    行完畢。詎甲○○猶不知悔改，其明知海洛因業經公告列為
    毒品危害防制條例第2 條第2 項第1 款第一級毒品，不得非
    法施用，竟於強制戒治執行完畢釋放5 年內，基於施用第一
    級毒品海洛因之犯意，於98年7 月9 日12時14分許，為警採
    尿前回溯72小時內某時（不含警力拘束時間），在高雄縣高
    屏溪某處工作地點，以將海洛因置入香菸燃燒後吸食其煙氣
    之方式施用第一級毒品海洛因，嗣於98年7 月8 日21時40分
    許，警方在高雄縣大樹鄉○○村○○路50號另案拘提林文科
    時，甲○○亦同在現場，經甲○○同意後採尿送驗結果呈可
    待因陽性、嗎啡陽性反應，始知上情。
二、案經高雄縣政府警察局仁武分局報請臺灣高雄地方法院檢察
    署檢察官偵查起訴。
    理  由
一、本件被告甲○○所犯係死刑、無期徒刑、最輕本刑為3 年以
    上有期徒刑以外之罪，其於準備程序中就被訴事實為有罪之
    陳述，經本院告知簡式審判程序之旨，並聽取公訴人及被告
    意見後，合議庭裁定由受命法官獨任進行簡式審判程序，合
    先敘明。
二、訊據被告對於上揭時、地，施用第一級毒品海洛因之事實，
    坦承不諱，而被告為警查獲所採之尿液檢體，經送台灣檢驗
    科技股份有限公司以酵素免疫分析法及氣相層析質譜檢驗結
    果，呈現可待因、嗎啡陽性反應，此有台灣檢驗科技股份有
    限公司98年7 月22日KＺ000000000000號濫用藥物尿液檢驗報
    告暨偵辦毒品案件尿液採證檢驗對照表各1 份附卷可稽。足
    徵被告之任意性自白核與事實相符，應堪信為真實，可採為
    本件論罪科刑之依據。是本件事證明確，被告施用第一級毒
    品犯行，洵堪認定，應予依法論科。
三、按海洛因為毒品危害防制條例第2 條第2 項第1 款所稱之第
    一級毒品，不得施用、持有。次按觀察、勒戒或強制戒治執
    行完畢釋放後，5 年內再犯第10條之罪者，應依一般刑事訴
    訟程序予以起訴論罪科刑，此觀諸毒品危害防制條例第20條
    、第23條第2 項規定自明。被告前於94年間因施用毒品案件
    ，經本院裁定送強治戒治後，於94年10月17日執行完畢，並
    由臺灣高雄地方法院檢察署檢察官以94年度戒毒偵字第586
    號為不起訴處分確定之事實，有臺灣高等法院被告前案紀錄
    表1 份在卷可參，是被告於上開強制戒治執行完畢釋放後5
    年內，又犯本件施用毒品犯行，則公訴人予以起訴，尚無不
    合，本院自得依法論科。
四、核被告甲○○所為，係犯毒品危害防制條例第10條第1 項之
    施用第一級毒品罪。被告持有第一級毒品後進而施用，其持
    有之低度行為應為施用之高度行為所吸收，故不另論其持有
    毒品罪。又被告有如事實欄所載之前案紀錄等情，有臺灣高
    等法院被告前案紀錄表可參，其受有期徒刑執行完畢後，5
    年內故意再犯本件有期徒刑以上之罪，為累犯，應依刑法第
    47條第1 項之規定，加重其刑。本院審酌被告前因施用毒品
    案件，經勒戒、觀察及強制戒治程序，由檢察官不起訴處分
    後，仍不知悛悔，再次施用毒品自戕其身，顯然缺乏戒絕毒
    品之決心，且被告前有懲治盜匪、違反藥事法、毒品等前科
    紀錄，素行不良，惟念及被告坦承施用第一級毒品之事實，
    且其行為尚未害及他人，並斟酌被告之犯罪動機、手段以及
    被告之智識程度等一切情狀，量處如主文所示之刑。
據上論斷，應依刑事訴訟法第273 條之1 第1 項、第284 條之1
、第299 條第1 項前段，毒品危害防制條例第10條第1 項，刑法
第11條前段、第47條第1 項，判決如主文。
本案經檢察官杜妍慧到庭執行職務。
中    華    民    國    98    年    10    月    13    日
                  刑事第十庭  法  官  曾子珍
以上正本證明與原本無異。
如不服本判決，應於收受送達後10日內向本院提出上訴書狀。
中    華    民    國    98    年    10    月    13    日
                              書記官  李承悌
附錄本判決論罪科刑法條全文：
毒品危害防制條例第10條
施用第一級毒品者，處6月以上5年以下有期徒刑。
施用第二級毒品者，處3年以下有期徒刑。


司法院資訊處製作；財團法人民間司法改革基金會備份。
